# 请教陈版，关于应付账款暂估

提问人：hrtsex 时间：2014-10-11 10:10:14
在应付账款暂估的实务审计中，存在以下两种情况： 1 、企业为了与供应商好对账，会考虑暂估时含税，账务处理为： 借：原材料借：应交税费—代抵扣进项税额 贷：应付账款—暂估（含税） 2 、在暂估不含税的情况下，企业一般都会存在同一客户预付账款和应付账款—暂估两边挂账的情况。
请教陈版： 1 、针对上述两种情况，审计过程中是否必须将应交税费—代抵扣进项税额与应付账款—暂估中的税金、预付账款与应付账款—暂估对冲呢？ 2 、能否基于重要性原则不予对冲呢？

回答人：chenyiwei
应付款项暂估是不应含税的，主要考虑是如果暂估额含税，而进项税额并未取得实际的抵扣权利，不应作为资产确认，会导致出现矛盾。 实际审计过程中，对此类报表列报问题，可根据 1251 号审计准则规定判断其对被审计财务报表整体的影响程度，结合重要性原则考虑能否接受该处理。

提问人：zengfengxia 时间：2014-10-12 20:43:23
预付材料款有借方挂账，材料已入库，仅仅因为发票未到的情况，我理解如果能够有明确的指定关系，在列报时暂估的应付款（不含税）可以直接冲减预付账款，预付账款期末余额就是尚未取得发票的预付增值税。

回答人：chenyiwei
确实是另一种解决此问题的可行思路，从理论上对此作出了较为合理的解释。

提问人：dumingrain 时间：2014-12-10 19:13:55
那如果是关联方采购呢，材料暂估一方按不含税价暂估，那提供材料一方在确认收入时，必须是含税的，那期末合并抵销对不上，怎么办？

回答人：chenyiwei
对不上的差额应该是增值税额部分。如果买方预计能够实现该部分进项税额的抵扣，则合并报表层面可确认为一项“其他流动资产”。